# Salim Ben Hassine

https://salimbenhassine.com

Adresse:
Hammem El Ghezaz, 8025, Nabeul, Tunisie
Téléphone:
+216 24566386
Email:
salim.bnhassine@gmail.com

## En bref

Ingénieur en génie logiciel basé à Tunis, spécialisé dans le développement Java / JEE et les technologies JavaScript. J'ai une solide expérience dans toutes les étapes du cycle de développement des projets, ainsi, en matière de gestion de projet et travaille en groupe. Je maîtrise bien une variété de langages de programmation et de Frameworks.

# Domaines de compétences

### Savoir-faire

- Développement logiciel, Architecture SOA, Architecture Micro-services
- Développement et conception UX/UI, ergonomie digitale
- Maitrise de variété de langages de programmation et Frameworks
- Cycle de vie logiciel, Gestion de projet, Méthodologies Agiles (SCRUM)

### Méthodes

- Gestion de projet : Agile (SRUM, XP), DevOps (CI/CD)
- Modélisation : Merise / UML
- Test : TDD, test Unitaire, test d'intégration

#### **Techniques**

- Langages de programmation & Frameworks:
  - Java, JavaScript, Python, PHP, C, C++, C#, HTML/CSS
  - Spring / Java EE, Angular, React JS, Electron JS, NodeJS, ExpressJS, ASP.NET, Symfony, Laravel,
     Django
- SGBD: MySQL, Oracle PL/SQL, MongoDB
- **Dévloppement Mobile**: Android, Ionic
- Test: JUnit, Jasmine, Chai JS, Enzyme
- Autres Technologies: Micronaut, ElasticSearch, Spring Security, REST APIs, Jenkins, Kubernetes,
   Docker, AWS, Google Cloud
- Outils: GIT, IntelliJ, Slack

### Education

### 2016 – 2019 : Diplôme National d'Ingénieur en informatique

- Ecole Supérieure Privée D'ingénierie Et De Technologies – Esprit (Tunisie)

### 2013 - 2016 : Cycle préparatoire aux études d'ingénieurs

Institut Supérieur Des Sciences Appliquées Et De Technologie De Sousse - ISSATSousse
 (Tunisie)

### Langues

**Anglais :** Conversation courante **Français :** Conversation courante

Arabe: Bilingue

# Expérience

## Veamly

Ingénieur Développeur Full Stack | 01/2018 - Présent

**Envir. Technique**: Java JEE, Spring Boot, Micro-Services, Micronaut, Angular, React JS, Electron JS, REST APIs, Git, Jenkins, Docker, Google Cloud, Maven, Hibernate, SQL, JUnit, Jasmine, Enzyme, Chai.JS, Test Driven Development

#### Mission:

- Conception, développement et déploiement des micro-services de l'application Veamly avec
   Spring Boot Framework et Micronaut.
- Conception et implémentation de la partie front-end de l'application a l'aide de React JS et Angular
- Conception et développement de l'application desktop basé sur Electron JS
- Intégration des différents APIs des applications externes
- Développement d'une procédure d'intégration et de livraison continues avec Git, Jenkins,
   Docker & Google Cloud
- Développement des tests unitaire et tests d'intégration pour chaque fonctionnalité Backend / Frontend
- Conception d'un modèle unifié pour représenter les conversations entre les applications

# **PharmaKeys**

**Développeur Full Stack** | 07/2017 - 01/2018

Envir. Technique: VueJs, Node Js, ExpressJS, MongoDB, HTML / CSS, JavaScript

#### Mission:

- Conception, développement des fonctionnalités Backend pour gérer les clients, les délégués etc avec Node Js
- Mise en place d'une architecture SOA
- Design et Implémentation d'une Dashboard pour l'application avec VueJs
- Implémentation d'une procédure et un algorithme de prédiction